【裁判字號】    98,簡上,88
【裁判日期】    980626
【裁判案由】    竊盜
【裁判全文】
臺灣基隆地方法院刑事判決              98年度簡上字第88號
上  訴  人  臺灣基隆地方法院檢察署檢察官
被      告  乙○○
上列被告因竊盜案件，不服本院基隆簡易庭98年度基簡字第344號
，中華民國98年3月23日第一審簡易判決（起訴案號：98年度偵
宇第529號）提起上訴，本院管轄之第二審合議庭判決如下：
    主  文
上訴駁回。
    事實及理由
一、本案經本院審理結果，認第1審判決以被告乙○○所犯係觸
    犯刑法第320條第1項之竊盜罪，而判處被告拘役30日，如易
    科罰金以新台幣1000元折算1日，緩刑2年，其認事用法均無
    違誤，量刑亦屬適當，應予維持，並引用第1審判決書記載
    之事實、證據及理由。
二、上訴人即臺灣基隆地方法院檢察署檢察官上訴意旨略以：被
    告乙○○於犯後並未直接坦承竊盜犯行，猶避重就輕辯稱：
    拾得同房同事遺留之行動電話，詢問同事後因無人承認遺失
    行動電話，是以留下使用云云；惟據被害人甲○○到庭指稱
    失竊行動電話後已請人詢問被告，被告均否認等語，是被告
    並無具實坦認犯行；再者本案行動電話係經警方通知被告到
    案後，被告始提出竊得之行動電話，被害人才得以領回，並
    非被告主動返還，因認被告並無悔意，原判決量刑顯然過輕
    等語，提起上訴。
三、經查，被告乙○○於偵查、原審及本院合議庭審理時俱坦承
    竊盜犯行不諱，原審審酌被告因一時貪念而竊取他人之行動
    電話（價值約新臺幣16000元），其所為已侵害他人財產法
    益，暨其並無前科之素行、竊取之方式尚稱平和、犯後已坦
    承犯行並返還竊得之行動電話等一切情狀，量處拘役30日，
    並諭知易科罰金之折算標準，其認事用法並無違誤；又因被
    告前未曾因故意犯罪受有期徒刑以上刑之宣告，有臺灣高等
    法院被告前案紀錄表1紙在卷可稽，其因一時貪念竊取他人
    財物，犯後雖未與被害人達成和解，惟其已坦承犯行並將竊
    得行動電話返還被害人，復書立悔過書表示悔悟之意，經此
    偵審教訓，當知所警惕，信無再犯之虞，而宣告緩刑2年，
    亦屬適當。上訴意旨徒以原判決量刑過輕云云指摘原判決不
    當，難認有理由，應予駁回。
據上論斷，應依刑事訴訟法第455條之1第1項、第3項、第368條
、第373條，判決如主文。
本案經檢察官丙○○到庭執行職務。
中    華    民    國    98    年    6    月    26    日
                  刑事第四庭審判長法  官    齊  潔
                                  法  官    周霙蘭
                                  法  官    何怡穎
以上正本證明與原本無異。
本件判決不得上訴。
中    華    民    國    98    年    6     月    26    日
                                  書記官    王月娥
附件
臺灣基隆地方法院刑事簡易判決         98年度基簡字第344號
聲  請  人  臺灣基隆地方法院檢察署檢察官
被      告  乙○○  女  24歲（民國○○年○月○○日生）
                    身分證統一編號：Ｚ000000000號
                    住臺北市○○區○○路二段462之1號5樓
上列被告因竊盜案件，經檢察官提起公訴（98年度偵字第529號
），經被告自白犯罪，本院認宜以簡易判決處刑，改依簡易判決
處刑，判決如下：
    主  文
乙○○竊盜，處拘役拾日，如易科罰金，以新臺幣壹仟元折算
壹日。緩刑貳年。
    事實及理由
一、本件犯罪事實、證據及應適用之法條，除行動電話放置位置
    應更正為「房間大門內玄關前櫃子上」外，餘均引用檢察官
    起訴書之記載（如附件）。
二、刑之酌科
  (一)本院審酌被告因一時貪念而竊取他人之行動電話（價值約新
    臺幣16000元），其所為已侵害他人財產法益，暨其並無前
    科之素行、竊取之方式尚稱平和、犯後已坦承犯行並返還竊
    得之行動電話等一切情狀，量處如主文所示之刑，並諭知易
    科罰金之折算標準。
  (二)末查被告前未曾因故意犯罪受有期徒刑以上刑之宣告，有臺
    灣高等法院被告前案紀錄表1紙在卷可稽，其因一時貪念竊
    取他人財物，犯後雖未與被害人達成和解，惟其已坦承犯行
    並將竊得行動電話返還被害人，復書立悔過書表示悔悟之意
    ，經此偵審教訓，當知所警惕，信無再犯之虞，本院認其所
    宣告之刑，以暫不執行為適當，併予宣告緩刑2年，以啟自
    新。
三、依刑事訴訟法第449條第2項、第454條第2項，刑法第320條
    第1項、第41條第1項前段、第74條第1項第1款，刑法施行法
    第1條之1，逕以簡易判決處刑如主文。
四、如不服本件判決，得自收受送達之日起10日內，向本院提出
    上訴書狀，上訴於本院第二審合議庭。
中    華    民    國    98    年    3    月    23     日
                  基隆簡易庭法  官  王美婷
以上正本證明與原本無異。
如不服本判決，應於判決送達後10日內，向本院提出上訴書狀，
敘述上訴理由，上訴於本院合議庭，並按他造當事人之人數附具
繕本。
中    華    民    國    98    年    3    月    23     日
                            書記官  明祖斌
附錄論罪法條
刑法第320條第1項：
意圖為自己或第三人不法之所有，而竊取他人之動產者，為竊盜
罪，處五年以下有期徒刑、拘役或五百元以下罰金。
臺灣基隆地方法院檢察署檢察官起訴書
                                       98年度偵字第529號
    被      告  乙○○  女  24歲（民國○○年○月○○日生）
                        住臺北市○○區○○路二段462之1號
                          5樓
                        身分證統一編號：Ｚ000000000號
上列被告因竊盜案件，已經偵查終結，認應該提起公訴，茲將犯
罪事實及證據並所犯法條分敘如下：
        犯罪事實
一、乙○○於民國97年7月5日參加公司員工旅遊，晚間與女同事
    共住在臺北縣萬里鄉福華翡翠灣飯店1508號房間，見該名女
    同事將另同事甲○○寄放之SONY ERRICSSON牌K880i型行動
    電話1具，放置在床頭櫃上，竟意圖為自己不法之所有，趁
    該名女同事不注意之際，竊取上開行動電話得手，再於97年
    9月間，將竊得之行動電話交予不知情之弟弟徐士弘使用。
    嗣於98年1月18日為警循線查獲上情。
二、案經台北縣政府警察局金山分局移送偵辦。
        證據並所犯法條
一、上開時地竊盜事實，業據被告乙○○於偵訊中供認不諱，核
    與被害人甲○○指訴之情節相符，且有通聯記錄及贓物認領
    保管單1紙附卷可稽，事證明確，被告竊盜犯行洵堪認定。
二、核被告所為，係犯刑法第320條第1項竊盜罪嫌。
三、依刑事訴訟法第251條第1項提起公訴。
  此  致
臺灣基隆地方法院
中    華    民    國    98    年    2     月    24    日
                              檢察官  吳  佳  齡
本件正本證明與原本無異
中    華    民    國    98    年    2     月    27    日
                              書記官  林  敬  展
附錄所犯法條全文：
中華民國刑法第320條
    （普通竊盜罪、竊佔罪）
    意圖為自己或第三人不法之所有，而竊取他人之動產者，為
    竊盜罪，處5年以下有期徒刑、拘役或5百元以下罰金。
    意圖為自己或第三人不法之利益，而竊佔他人之不動產者，
    依前項之規定處斷。
    前二項之未遂犯罰之。


司法院資訊處製作；財團法人民間司法改革基金會備份。
